---
title: "P1-Inferencia"
author: "Nuria Oviedo, Marcos Lopez García"
date: "2024-10-20"
output: html_document
---

```{r setup, include=FALSE}
knitr::opts_chunk$set(echo = TRUE)
```


# Ejercicio 1
```{r Librerias, message=FALSE, include = FALSE}
library(arulesCBA)
library(ggplot2)
library(summarytools)
library(tidyverse)
library(knitr)
```

```{r Importar datos, include = FALSE}
data("Mushroom")
```


Importamos los datos y mostramos los primeros y últimos datos en nuestra muestra para familiarizarnos con ellos.

```{r}
head(Mushroom)
```

```{r}
tail(Mushroom)
```


## Tamaño de los datos
```{r}
size <- dim(Mushroom)
n_obs <- size[1]
n_var <- size[2]
```
Este dataset, está compuesto de `r n_obs` observaciones y `r n_var` variables.

## Muestra del data set
Dado que tenemos un dataset con más de 1000 observaciones, hay que coger una muestra para hacer el análisis.

```{r}
set.seed(1234)
mushroom.muestra <- Mushroom[sample(1:n_obs, 1000, TRUE), ]
```

La muestra del dataset Mushroom es la siguiente:

```{r}
head(mushroom.muestra)
```

```{r}
tail(mushroom.muestra)
```


## Tipo de variables
```{r}
# Varialbes discretas
var_discreta <- length(which(sapply(Mushroom, class) == 'factor'))

# Variables continuas
var_continuas <- length(which(sapply(Mushroom, class) != 'factor'))

# Categorías de las variables
lapply(Mushroom, function(x) if(is.factor(x) | is.character(x)) unique(as.character(x)) else NULL)

# Variables tipo texto
i = 0
for (var in sapply(Mushroom, is.character)){
  if (var == TRUE){
    i = i + 1
  }
} 
```

Estudiando el tipo de variables que tiene este dataset, sabemos que hay `r var_discreta` variables discretas y `r var_continuas` variables continuas. De todas estas variables hay `r i` variables tipo texto.


## Variables irrelevantes
```{r echo = FALSE}
summary(Mushroom)
```
Viendo los datos del dataset, se puede ver que hay variables que se podrian considerar irrelevantes, como `VeilType`, ya que tiene solo una característica; y tambien se podria contar como irrelevante `Population`, ya que en sus características hay demasiados NA.

# Ejercicio 2
```{r}
summary(mushroom.muestra)
```

Dado que no hay variables continuas y todas son de tipo factor, solo podemos saber la fecuencia de la muestra:
```{r}
freq(mushroom.muestra)
```

Sin embargo hay varias varialbes que se pueden volver continuas. Como `RingNumber`o `RintType`. Tambien pueden ser booleanas como `Bruises`.
```{r}
mushroom.muestra$RingNumber.Numeric <- ifelse(mushroom.muestra$RingNumber == 'none', 0, 
                                       ifelse(mushroom.muestra$RingNumber == 'one', 1,
                                       ifelse(mushroom.muestra$RingNumber == 'two', 2, NA)))

mushroom.muestra$RingType.Numeric <- ifelse(mushroom.muestra$RingType == 'none', 0, 
                                     ifelse(mushroom.muestra$RingType == 'evanesent', 1,
                                     ifelse(mushroom.muestra$RingType == 'flaring', 2,
                                     ifelse(mushroom.muestra$RingType == 'large',3,
                                     ifelse(mushroom.muestra$RingType == 'pendant',4, NA)))))

mushroom.muestra$Bruises.bool <- ifelse(mushroom.muestra$Bruises == 'no', FALSE, 
                                       ifelse(mushroom.muestra$Bruises == 'bruise', TRUE, NA))
summary(mushroom.muestra)

```


# Ejercicio 3

Vamos a estudiar la variable `Spore` del dataset.
```{r}
tabla_frecuencias_type <- mushroom.muestra |>
  count(Spore) |>
  mutate(f = n / nrow(mushroom.muestra), N = cumsum(n), F = cumsum(f))
tabla_frecuencias_ordenada3 <- tabla_frecuencias_type |>
  arrange(desc(n))
tabla_frecuencias_ordenada3$F <- cumsum(tabla_frecuencias_ordenada3$f)
tabla_frecuencias_ordenada3$N <- cumsum(tabla_frecuencias_ordenada3$n)
print(tabla_frecuencias_ordenada3)
```

Por la tabla de frecuencias se puede ver que el color `buff` es el más frecuente, con una fracuencia de 0,187.

Resentando su frecuencia relativa obtenemos la siguiente tabla:
```{r}
mushroom.muestra  |> group_by(Spore) |>  summarise(Frequency = n()) |> mutate(Frequency = Frequency/sum(Frequency), Spore = reorder(Spore, -Frequency)) |> ggplot(aes(x = Spore, y = Frequency)) + geom_bar(stat = "identity", aes(fill = Frequency)) + scale_y_continuous(labels = scales::percent) + theme_bw() + labs(title = "Gráfico de barras con frecuencia relativa de Spore", x = "Color", y = "Frecuencia relativa") + scale_fill_gradient("Frecuencia", low = "olivedrab2", high = "burlywood3") + theme(axis.text.x = element_text(angle = 45, hjust = 1))
```

Se puede ver que el color `buff` tiene casi un 20% al igual que el color `pink`

```{r}
mushroom.muestra |>
  group_by(Spore) |>
  summarise(Frequency = n()) |>
  mutate(Spore = reorder(Spore, -Frequency)) |>
  ggplot(aes(x = Spore, y = Frequency)) +
  geom_bar(stat = "identity", aes(fill = Frequency)) +
  theme_bw() +
  labs(title = "Gráfico de barras con frecuencia absoluta de Spore",
       x = "Color",
       y = "Frecuencia absoluta") +
  scale_fill_gradient("Frecuencia", low = "olivedrab2", high = "burlywood3") +
  theme(axis.text.x = element_text(angle = 45, hjust = 1))
```

Al representar la frecuecia absoluta obtenermos el mismo resultado pero en cantidades, casi 200 hongos del color `buff` y `pink`. 

```{r}
ggplot(data = mushroom.muestra) +
  geom_bar(mapping = aes(x = Spore))
```


# Ejercicio 4
Como no tenermos varaibles continuas, voy a pasar a caracter la vaeiable de `GillColor`, los números que van con los distintos colores no tiene ninguna relacion, estan puestos por orden.

```{r}
mushroom.muestra$GillColor.numeric <- ifelse(mushroom.muestra$GillColor == 'buff', 0, 
                                      ifelse(mushroom.muestra$GillColor == 'red', 1,
                                      ifelse(mushroom.muestra$GillColor == 'gray', 2,
                                      ifelse(mushroom.muestra$GillColor == 'chocolate',3,
                                      ifelse(mushroom.muestra$GillColor == 'black',4, 
                                      ifelse(mushroom.muestra$GillColor == 'brown', 5,
                                      ifelse(mushroom.muestra$GillColor == 'orange', 6, 
                                      ifelse(mushroom.muestra$GillColor == 'pink', 7,
                                      ifelse(mushroom.muestra$GillColor == 'green', 8,
                                      ifelse(mushroom.muestra$GillColor == 'purple', 9,
                                      ifelse(mushroom.muestra$GillColor == 'white', 10, 
                                      ifelse(mushroom.muestra$GillColor == 'yellow', 11, NA))))))))))))

mushroom.muestra |> descr(GillColor.numeric)
```

```{r}
tabla_frecuencias_gillcolor <- mushroom.muestra %>%
  count(GillColor.numeric) %>%
  mutate(f = n / nrow(mushroom.muestra))

tabla_frecuencias_gillcolor <- tabla_frecuencias_gillcolor %>%
  mutate(intervalo = cut(GillColor.numeric, breaks = pretty(GillColor.numeric, n = 10), right = FALSE)) %>%
  group_by(intervalo) %>%
  summarise(n = sum(n), 
            f = sum(f))

tabla_frecuencias_gillcolor <- tabla_frecuencias_gillcolor %>%
  mutate(N = cumsum(n),
         F = cumsum(f))

tabla_frecuencias_ordenada4 <- tabla_frecuencias_gillcolor %>%
  arrange(intervalo)

print(tabla_frecuencias_ordenada4)

```

Representacion de `GillColor.numeri` repecto a su frecuencia
```{r}
ggplot(data = mushroom.muestra) +
  geom_histogram(mapping = aes(x = GillColor.numeric), binwidth = 1) 
```

Si representamos su densidad tenemos la siguiente gráfica:
```{r}
ggplot(mushroom.muestra, aes(x = GillColor.numeric)) +
geom_density() +
ggtitle('Color de la muestra de Mushroom')
```

Ahora representamos su distribución.
```{r}
ggplot(data = mushroom.muestra) +
  geom_histogram(mapping = aes(x = log(GillColor.numeric)), binwidth = .1)
```


# Ejercicio 5
Para poder obtener el estimador de máxima verosimulitud de una forma practica hay que aplicar la siguiente formula:
$$
\hat \theta (x) = \max_{\theta \in \Theta} L(\theta|x)
$$
Por la representación de la disctribición se asume que una distribución normal, la cual tiene la siguiente forma 
$$
f(x_i;\mu, \sigma ^2) = {1 \over {\sqrt {2\pi \sigma ^2}}} \exp \left ( - { {(x_i - \mu)^2}\over {2\sigma^2}} \right )
$$

Teniendo esto sabemos que la fución de verosimilitud tiene la forma 
$$
L(\mu, \sigma^2|\mathbf x) = \prod_{i = 1}^n {{1 \over {\sqrt {2\pi \sigma ^2}}} \exp \left ( - { {(x_i - \mu)^2}\over {2\sigma^2}} \right )}
$$

Aplicamos el log-verosimilitud
$$
l(\mu, \sigma^2|\mathbf x) = \sum_{i = 1}^n \left [ - {1\over {2}} \log (2\pi \sigma^2) - {{(x_i - \mu)^2}\over {2\sigma^2}} \right ]
$$
Ahora se calculan las derivadas de $\mu$ y de $\sigma^2$ y las igualamos a cero
Primero calculamos la derivada respecto a la variable $\mu$
$$
{ {\partial l}\over {\partial \mu} } = \sum_{i = 1}^n {{x_i - \mu}\over {\sigma^2}} = 0 \implies \hat \mu = {1 \over n} \sum_{i = 1}^n x_i
$$

Ahora calculamos la derivada respecto a $\sigma^2$
$$
{ {\partial l}\over {\partial \sigma^2} } = -{n \over {2\sigma^2}} + {1 \over {2\sigma^4}} \sum_{i = 1}^n (x_i - \mu)^2 = 0 \implies \hat \sigma^2 = {1 \over n} \sum_{i = 1}^n (x_i - \hat \mu)^2
$$
Viendo esto podemos saber que los estimadores de máxima verosimilitud son la media muestral y la varianza muestral.


```{r}

mushroom_filtrado <- mushroom.muestra %>%
  filter(GillColor.numeric > 0) # Filtrar las observaciones con valores cero en `GillColor.numeric`

# transformación logarítmica
mushroom_filtrado$GillColor.log <- log(mushroom_filtrado$GillColor.numeric)

# EMV de la media y desviación estándar
emv_media_log <- mean(mushroom_filtrado$GillColor.log)
emv_desv_log <- sd(mushroom_filtrado$GillColor.log)

print(paste("Estimador de máxima verosimilitud de la media (EMV) de log(GillColor.numeric):", emv_media_log))
print(paste("Desviación estándar de log(GillColor.numeric):", emv_desv_log))

```


```{r}

gillcolor_data <- mushroom.muestra$GillColor.numeric

# Filtramos datos para eliminar valores cero o negativos si es necesario
gillcolor_data <- gillcolor_data[gillcolor_data > 0]

# Calcular el EMV para la media (media muestral) y la desviación estándar de 'GillColor.numeric'
EMV_mu_gillcolor <- mean(gillcolor_data, na.rm = TRUE)
EMV_sigma_gillcolor <- sd(gillcolor_data, na.rm = TRUE)

# Mostramos los valores del EMV para la media y desviación estándar de 'GillColor.numeric'
cat("Estimador de máxima verosimilitud (EMV) para 'GillColor.numeric':\n")
cat("Media =", EMV_mu_gillcolor, ", Desviación estándar =", EMV_sigma_gillcolor, "\n\n")

# Generamos muestras teóricas de una distribución normal usando los parámetros estimados
set.seed(123) # Asegurar reproducibilidad
teorica_gillcolor <- rnorm(length(gillcolor_data), mean = EMV_mu_gillcolor, sd = EMV_sigma_gillcolor)

# Comparación gráfica de la distribución muestral y teórica para 'GillColor.numeric'
par(mfrow = c(1, 2)) # Configurar panel de gráficos

# Distribución muestral de 'GillColor.numeric'
hist(gillcolor_data, 
     main = "Distribución muestral", 
     xlab = "GillColor (numérico)", 
     col = "lightblue", 
     border = "white", 
     probability = TRUE)
lines(density(gillcolor_data, na.rm = TRUE), col = "darkblue", lwd = 2)

# Distribución teórica de 'GillColor.numeric'
hist(teorica_gillcolor, 
     main = "Distribución teórica", 
     xlab = "GillColor (numérico)", 
     col = "lightgreen", 
     border = "white", 
     probability = TRUE)
lines(density(teorica_gillcolor), col = "darkgreen", lwd = 2)

# Restauramos el panel de gráficos a la configuración por defecto
par(mfrow = c(1, 1))

```

```{r}

mushroom.muestra <- rnorm(1000, mean = 50, sd = 10) # Cambia esto por tus datos reales si ya los tienes

# Parámetros de la muestra original
n <- 100 # Tamaño de cada sub-muestra
num_replicas <- 1000 # Número de muestras para generar la distribución muestral de las medias

# Crear una lista para almacenar las medias de cada sub-muestra
medias_muestrales <- numeric(num_replicas)

# Calcular las medias de cada sub-muestra
for (i in 1:num_replicas) {
  muestra_sub <- sample(mushroom.muestra, n, replace = TRUE) # Generar sub-muestra con reemplazo
  medias_muestrales[i] <- mean(muestra_sub)               # Calcular la media de la sub-muestra
}

# Calcular el EMV de la media y la desviación estándar de la muestra original
emv_media <- mean(mushroom.muestra)
emv_desviacion <- sd(mushroom.muestra) / sqrt(n) # Desviación estándar teórica de la media muestral

# Convertir los datos de medias en un data frame para graficar
df_medias <- data.frame(medias_muestrales)

# Crear el histograma de las medias muestrales y superponer la curva de densidad teórica
ggplot(df_medias, aes(x = medias_muestrales)) +
  geom_histogram(aes(y = ..density..), bins = 30, fill = "lightblue", color = "black", alpha = 0.6) +
  stat_function(fun = dnorm, args = list(mean = emv_media, sd = emv_desviacion),
                color = "red", size = 1.2) +
  labs(title = "Comparación de la Distribución Muestral de Medias y la Distribución Teórica",
       x = "Medias Muestrales",
       y = "Densidad") +
  theme_minimal()

```




# Ejercicio 6


## Estimación de la Media utilizando el Método de los Momentos

Para estimar la media poblacional \( \mu \) de una variable aleatoria continua \( X \) que sigue una distribución normal \( N(\mu, \sigma^2) \), aplicamos el **método de los momentos**. Este método consiste en igualar el primer momento teórico de la distribución a su primer momento muestral.

Recordemos que el **primer momento teórico** (la media) de \( X \sim N(\mu, \sigma^2) \) es \( \mathbb{E}[X] = \mu \). Por otro lado, el **primer momento muestral** de una muestra \( x_1, x_2, \dots, x_n \) es:

\[
\bar{x} = \frac{1}{n} \sum_{i=1}^n x_i
\]

Para aplicar el método de los momentos, igualamos la media teórica con la media muestral:

\[
\mathbb{E}[X] = \bar{x} \Rightarrow \mu = \bar{x}
\]

Así, el estimador del primer momento (la media \( \mu \)) es simplemente la **media muestral** \( \hat{\mu} = \bar{x} \).

## Cálculo del Estimador en la Muestra

Dado un conjunto de datos muestrales \( x_1, x_2, \dots, x_n \), el valor del estimador \( \hat{\mu} \) es:

\[
\hat{\mu} = \frac{1}{n} \sum_{i=1}^n x_i
\]

## Intervalo de Confianza para la Media

Para construir un **intervalo de confianza del 95%** para la media \( \mu \), asumimos que la distribución de \( \hat{\mu} \) sigue una normal \( N\left(\mu, \frac{\sigma^2}{n}\right) \). Esto implica que un intervalo de confianza del 95% para \( \mu \) está dado por:

\[
\left( \hat{\mu} - z \cdot \frac{\sigma}{\sqrt{n}}, \hat{\mu} + z \cdot \frac{\sigma}{\sqrt{n}} \right)
\]

donde \( z \) es el valor crítico correspondiente al nivel de confianza (1.96 para el 95%), \( \sigma \) es la desviación estándar poblacional (o su estimador en la muestra), y \( n \) es el tamaño de la muestra. Si no conocemos \( \sigma \), podemos reemplazarlo con la desviación estándar muestral \( s \).

En la práctica, el intervalo de confianza del 95% para \( \mu \) en función de la desviación estándar muestral \( s \) y la media muestral \( \hat{\mu} \) se calcula como:

\[
\left( \hat{\mu} - 1.96 \cdot \frac{s}{\sqrt{n}}, \hat{\mu} + 1.96 \cdot \frac{s}{\sqrt{n}} \right)
\]

Este intervalo nos da un rango en el cual podemos estar 95% seguros de que se encuentra la verdadera media poblacional \( \mu \).





```{r}


# Función para calcular la media y el intervalo de confianza
calcular_media_y_intervalo <- function(mushroom.muestra) {
  # Tamaño de la muestra
  n <- length(mushroom.muestra)
  
  # Calcular la media muestral
  mu_hat <- mean(mushroom.muestra)
  
  # Calcular la desviación estándar muestral
  s <- sd(mushroom.muestra)
  
  # Calcular el valor crítico z para un intervalo de confianza del 95%
  z <- 1.96
  
  # Calcular el margen de error
  margen_error <- z * (s / sqrt(n))
  
  # Calcular el intervalo de confianza
  intervalo_confianza <- c(mu_hat - margen_error, mu_hat + margen_error)
  
  # Resultados
  return(list(media_muestral = mu_hat,
              desviacion_estandar = s,
              intervalo_confianza = intervalo_confianza))
}

# Ejemplo de uso
# Generar una muestra aleatoria de datos normales
set.seed(123)  # Para reproducibilidad
mushroom.muestra1 <- rnorm(30, mean = 50, sd = 10)  # Muestra de tamaño 30, media 50, desviación estándar 10

# Llamar a la función
resultados <- calcular_media_y_intervalo(mushroom.muestra1)

# Imprimir resultados
print(paste("Media Muestral (mu_hat):", round(resultados$media_muestral, 2)))
print(paste("Desviación Estándar Muestral (s):", round(resultados$desviacion_estandar, 2)))
print(paste("Intervalo de Confianza del 95%:", 
            round(resultados$intervalo_confianza[1], 2), 
            "a", 
            round(resultados$intervalo_confianza[2], 2)))

```


```{r}

# Cálculo del estimador utilizando el método de los momentos
mu_hat <- mean(gillcolor_data, na.rm = TRUE)
s <- sd(gillcolor_data, na.rm = TRUE)

# Generar datos de la distribución normal teórica
n <- length(gillcolor_data)  # Tamaño de la muestra
teorica_gillcolor <- rnorm(1000, mean = mu_hat, sd = s)

# Comparación gráfica de la distribución muestral y la distribución teórica
ggplot() +
  # Histograma de la distribución muestral
  geom_histogram(aes(x = gillcolor_data, y = ..density..), 
                 bins = 30, fill = "lightblue", color = "black", alpha = 0.7) +
  # Densidad de la distribución muestral
  geom_density(aes(x = gillcolor_data), color = "blue", size = 1) +
  # Densidad de la distribución teórica
  geom_density(aes(x = teorica_gillcolor), color = "red", size = 1) +
  # Líneas para la media muestral y teórica
  geom_vline(xintercept = mu_hat, color = "blue", linetype = "dashed", size = 1) +
  geom_vline(xintercept = mean(teorica_gillcolor), color = "red", linetype = "dashed", size = 1) +
  labs(title = "Comparación D.Muestral y la D.Teórica",
       x = "GillColor (numérico)",
       y = "Densidad") +
  theme_minimal() +
  theme(legend.position = "top") +
  scale_color_manual(values = c("blue" = "Distribución Muestral", "red" = "Distribución Teórica")) +
  guides(color = guide_legend(title = "Leyenda")) +
  annotate("text", x = mu_hat, y = 0.02, label = " ", color = "blue", vjust = -1.5) +
  annotate("text", x = mean(teorica_gillcolor), y = 0.02, label = " ", color = "red", vjust = -1.5)

```



# Ejercicio 7

Vamos a calcular la probabilidad de que el logaritmo de `GillColor.numeric` sea superior a la suma de la media y de la desviación estandar, para calcular la probabilidad hacemos una simulación de 100000 simulaciones para que sea lo más preciso posible.
```{r}
mu <- emv_media_log
sigma <- sqrt(emv_desv_log)
valor_fijo <- mu + sigma

n_sim <- 1000000 

valores_simulados <- rnorm(n_sim, mean = mu, sd = sigma)
probabilidad <- mean(valores_simulados > valor_fijo)

cat("La probabilidad de que el valor sea superior a", valor_fijo, "es aproximadamente:", probabilidad, "\n")

```

# Ejercicio 8
Teniendo `GillColor.numeric` como variabe continua, se va a representar en base al `habitat` en el que se encuenta cada tipo de hongo.

```{r}
set.seed(1234)
mushroom.muestra <- Mushroom[sample(1:n_obs, 1000, TRUE), ]


mushroom.muestra$GillColor.numeric <- ifelse(mushroom.muestra$GillColor == 'buff', 0, 
                                      ifelse(mushroom.muestra$GillColor == 'red', 1,
                                      ifelse(mushroom.muestra$GillColor == 'gray', 2,
                                      ifelse(mushroom.muestra$GillColor == 'chocolate',3,
                                      ifelse(mushroom.muestra$GillColor == 'black',4, 
                                      ifelse(mushroom.muestra$GillColor == 'brown', 5,
                                      ifelse(mushroom.muestra$GillColor == 'orange', 6, 
                                      ifelse(mushroom.muestra$GillColor == 'pink', 7,
                                      ifelse(mushroom.muestra$GillColor == 'green', 8,
                                      ifelse(mushroom.muestra$GillColor == 'purple', 9,
                                      ifelse(mushroom.muestra$GillColor == 'white', 10, 
                                      ifelse(mushroom.muestra$GillColor == 'yellow', 11, NA))))))))))))

mushroom.muestra |> descr(GillColor.numeric)
names(mushroom.muestra)

```


```{r}
ggplot(mushroom.muestra, aes(x = log(GillColor.numeric), colour = Habitat)) +
  geom_density(lwd = 2, linetype = 1) 
```


La imagen nos muestra la distribucion de los colores de nuestras setas para cada tipo de hábitat, y cada linea representa la densidad de probabilidad para cada hábitat.

Por ejemplo, podemos observar que  los hongos que viven en 'woods' tienen una distribución de 'GillColor' que se concentra en valores más altos, mientras que los hongos que viven en 'waste' tienen una distribución más dispersa. Recordemos que los colores fueron transformados a valores numéricos por lo que podemos concluir que los hongos que viven en woods tiennden a tener colores  como verde, morado blanco, mientras que hongos en waste no tienen una tendencia clara y los podemos encontrar decualquier color.





Relacion entre estas dos variables.
```{r}
df = mushroom.muestra %>% 
      select(GillColor.numeric,Habitat)%>%
      mutate(log.GillColor.numeric=log(GillColor.numeric))
```

Comparando sus boxplots obtenemos
```{r}
ggplot(mushroom.muestra, aes(x = Habitat, y = GillColor.numeric, fill = Habitat)) +
  geom_boxplot() +
  labs(title = "Distribución de Edad por Género",
       x = "Habitat",
       y = "Color") +
  theme_minimal()
```


En este caso usamos un boxplot para representar la misma conparacion que en el histograma anterior y confirmar las conclusiones obtenidas. 

Igual que en el histograma, podemos concluir en que los hongos que viven en 'waste' tienen una distribución dispersa mientras que por ejemplo en woods obtenemos valores más altos de la variable color.



Tabla de frecuencias
```{r}
kable(table(mushroom.muestra$GillColor.numeric, mushroom.muestra$Habitat))

kable(prop.table(table(mushroom.muestra$GillColor.numeric, mushroom.muestra$Habitat)), digits = 6)
```

En esta tabla podemos observar la frecuencia de distintos colores en diferentes hábitats.

Por ejemplo, en el hábitat woods podemos observar que predomina el color 7 (pink) con 83 observaciones, aunque tambien tenemos un número alto de observaciones en los colores 9 y 10 (morado y blanco).

En cambio, para el hábitat urbano (urban) podemos observar una falta de observaciones, lo que puede indicar un menor número de hongos y entre los cuales destacan los colores 5 y 7 (marron y rosa) con un valor de 12.


Datos sobre el conjunto de las dos variables
```{r}
lineal_1 <- mushroom.muestra |> 
  select(GillColor.numeric, Habitat) |> 
  with(lm(GillColor.numeric ~ Habitat))  
summary(lineal_1)
```



Habitatmeadows: El efecto del hábitat de prados sobre el color de las setas es  no es tan fuerte como en los otros hábitats.

Habitaturban, Habitatwaste: Estos dos tipos de hábitat no tienen un impacto significativo en el color de las setas.




# Ejercicio 9

## Contraste de Hipótesis

Queremos determinar si existen diferencias significativas en GillColor.numeric entre los diferentes tipos de hábitats.
Usaremos las siguientes hipótesis:raste
Para llevar a cabo el contraste, seleccionamos un nivel de significancia α=0.05. Esto implica que aceptamos un 5% de probabilidad de rechazar la hipótesis nula cuando es verdadera.

A continuación, realizamos un análisis de varianza (ANOVA) utilizando R para evaluar si el tipo de hábitat tiene un efecto significativo en el color de las láminas.

```{r}

# Ajustar el modelo de regresión lineal
modelo <- lm(GillColor.numeric ~ Habitat, data = mushroom.muestra)

# Realizar el análisis de varianza
resultado_anova <- anova(modelo)

# Ver los resultados
print(resultado_anova)

```

La tabla muestra que el valor p asociado al efecto del hábitat es menor que 2.2×10^−16, lo cual es extremadamente significativo por lo que rechazamos la hipótesis nula, concluyendo que el hábitat sí tiene un efecto significativo sobre el color de los hongos.
